【裁判字號】    95,訴,266
【裁判日期】    951019
【裁判案由】    清償借款
【裁判全文】
臺灣宜蘭地方法院民事判決               95年度訴字第266號
原      告  甲○○
被      告  乙○○
上列當事人間清償借款事件，本院於民國95年10月5日言詞辯論
終結，判決如下：
    主  文
被告應給付原告新台幣柒拾柒萬元，及自民國九十五年六月二十
日起至清償日止，按週年利率百分之六點五計算之利息。
訴訟費用由被告負擔。
    事實及理由
一、按債務人對於支付命令於法定期間合法提出異議者，支付命
    令於異議範圍內失其效力，以債權人支付命令之聲請，視為
    起訴或聲請調解，民事訴訟法第519條第1項定有明文。本件
    原告前向本院聲請對被告發支付命令，被告業於法定期間內
    聲明異議，依前開規定，應以原告支付命令之聲請視為起訴
    。
二、原告主張：被告前向原告借款，該款項係原告向國泰人壽借
    貸後借予被告，利息則由被告繳納。惟自民國91年3月間起
    ，被告即未依約繳納利息。經原告多次催討後，被告於95年
    1 月24日償還300,000元，並書立收據，承諾尚欠之餘款770
    ,000元，於5年內按月清償完畢，利息按年利率6.5%計算。
    然從此以後，雖經多次催討，被告避不見面，不予理會，迄
    今未給付欠款，爰請求被告清償借款，並聲明：被告應給付
    原告770,000元，及自支付命令送達翌日起至清償日止，按
    週年利率6.5%計算之利息。
三、被告則以：伊與原告的女兒原本是夫妻，伊有借1,100,000
    元。後來今年1月初有還三十幾萬元，尚欠770,000元，所以
    寫下本件收據，原告之請求雖有理由，只是目前伊沒有經濟
    能力清償，當初達成協議在5年內清償，希望能在明年年初
    清償部分借款等語，茲為抗辯。
四、本院之判斷：原告主張被告前向其借款，現尚積欠770,000
    元，被告於95年1月24日書立收據一紙，承諾於5年內按月清
    償完畢，利息按年利率6.5%計算，惟被告於書立借據後，即
    未清償借款等情，此為被告所不爭執，並有原告提出之收據
    、冬山郵局存證號碼00056號存證信函等影本為證，原告之
    主張應堪信為真實。按稱消費借貸者，謂當事人一方移轉金
    錢或其他代替物之所有權於他方，而約定他方以種類、品質
    、數量相同之物返還之契約，民法第474條第1項定有明文。
    被告承認前向原告借款，迄今仍積欠770,000元等情，依上
    開規定，原告基於消費借貸之法律關係，請求被告給付
    770,000元，及自支付命令送達翌日即95年6月20日起至清償
    日止，按週年利率6.5%計算之利息，為有理由，應予准許。
五、訴訟費用之負擔：民事訴訟法第78條。
中    華    民    國    95    年    10    月    19    日
                          臺灣宜蘭地方法院民事庭
                              法  官  辜  漢  忠
正本與原本無異
如對本判決上訴，須於判決送達後20日內提出上訴狀(須附繕本)
中    華    民    國    95    年    10    月    20    日
                              書記官  陳憲文


司法院資訊處製作；財團法人民間司法改革基金會備份。
